臺灣高等法院高雄分院刑事裁定
111年度毒聲重字第11號
聲  請  人  
即受裁定人  許遠芳




上列聲請人因違反毒品危害防制條例案件，對於本院111年度毒
抗字第118號，中華民國111年3月29日確定裁定（原審案號：臺
灣屏東地方法院111年度毒聲字第49號），聲請重新審理，本院
裁定如下：
    主  文
重新審理之聲請駁回。
    理  由
一、聲請意旨如附件「刑事聲請再審狀」所載。
二、聲請再審之客體，限於實體之確定判決；對於「確定之裁定
    」，除得依刑事訴訟法相關程式救濟外，均不得為再審之對
    象；至於聲請重新審理，則係不服觀察、勒戒及強制戒治之
    確定裁定請求救濟之方法；故當事人表示不服觀察、勒戒及
    強制戒治確定裁定之意思，縱其形式上誤用再審字樣，仍不
    妨礙其聲請重新審理之效力。本件聲請人即受裁定人許遠芳
    （下稱聲請人）提出前揭「刑事聲請再審狀」固載稱本案係
    依刑事訴訟法第420條聲請再審，惟觀之前開書狀內容，可
    知聲請人本件係針對本院111年度毒抗字第118號確定裁定不
    服，認有確實之新證據而聲請重新審理，是其形式上縱以再
    審名義為之，且誤引刑事訴訟法第420條規定，仍不妨礙其
    聲請重新審理之效力，自應適用毒品危害防制條例有關聲請
    重新審理之規定，合先敘明。
三、按觀察、勒戒及強制戒治之裁定確定後，有下列情形之一，
    認為應不施以觀察、勒戒或強制戒治者，受觀察、勒戒或強
    制戒治處分之人，或其法定代理人、配偶，或檢察官得以書
    狀敘述理由，聲請原裁定確定法院重新審理：適用法規顯
    有錯誤，並足以影響裁定之結果者；原裁定所憑之證物已
    證明為偽造或變造者；原裁定所憑之證言、鑑定或通譯已
    證明其為虛偽者；參與原裁定之法官，或參與聲請之檢察
    官，因該案件犯職務上之罪，已經證明者；因發現確實之
    新證據足認受觀察、勒戒或強制戒治處分之人，應不施以觀
    察、勒戒或強制戒治者；受觀察、勒戒或強制戒治處分之
    人，已證明其係被誣告者；聲請重新審理，應於裁定確定後
    30日內提起；但聲請之事由，知悉在後者，自知悉之日起算
    ；聲請重新審理，無停止觀察、勒戒或強制戒治執行之效力
    ；但原裁定確定法院認為有停止執行之必要者，得依職權或
    依聲請人之聲請，停止執行之；法院認為無重新審理之理由
    ，或程序不合法者，應以裁定駁回之，毒品危害防制條例第
    20條之1第1項至第4項前段定有明文。
四、經查：
　㈠聲請人因施用第二級毒品，前經原審法院以110年度毒聲字第
    675號裁定令入勒戒處所執行觀察、勒戒，於執行觀察、勒
    戒期間，經勒戒處所評定之結果，總分合計為73分（靜態因
    子共計62分，動態因子共計11分），而評定為「有繼續施用
    毒品傾向」，原審法院並以聲請人有繼續施用毒品之傾向，
    以111年度毒聲字第49號裁定令聲請人入戒治處所強制戒治
    ，聲請人不服提起抗告，經本院於民國111年3月29日以111
    年度毒抗字第118號駁回其抗告確定等情，業經本院調閱上
    開案卷及偵查卷核閱無訛。是聲請人於上開裁定確定後30日
    內之111年4月21日，向本院聲請重新審理，其聲請程序自屬
    合法。
  ㈡至聲請人固以首揭情詞聲請重新審理，然核其聲請內容，係
    就評估項目、採計標準，以及評估紀錄表中各該評估結果以
    及採記之分數，徒憑己意再為爭執，並未提出任何確實之證
    據，足以動搖上開評估判斷之結論，故聲請人據以聲請之事
    由，俱與前開毒品危害防制條例第20條之1第1項各款重新審
    理要件不符。是以，其本件聲請重新審理顯無理由，應予駁
    回。　
據上論結，應依毒品危害防制條例第20條之1第4項前段，裁定如
主文。　
中　　華　　民　　國　　111 　年　　4 　　月　　28　　日
                    刑事第三庭  審判長法  官  吳進寶
                                      法  官  陳億芳
                                      法  官  徐美麗
以上正本證明與原本無異。
本裁定不得抗告。
中　　華　　民　　國　　111 　年　　4 　　月　　28　　日
                                      書記官  吳宗霖